【裁判字號】    86,訴,1002
【裁判日期】    900604
【裁判案由】    偽造文書等
【裁判全文】
臺灣桃園地方法院刑事判決                        八十六年度訴字第一二號
    公  訴  人  臺灣桃園地方法院檢察署檢察官
    被      告  乙○○原名丙.
    選任辯護人  甲○○
右列被告因偽造文書等案件，經檢察官提起公訴（八十六年度偵字第二四七三號、第
四一五０號），本院判決如左：
        主  文
乙○○共同行使偽造私文書，足以生損害於公眾及他人，處有期徒刑肆月，如易科罰
金，以佰元折算壹日，緩刑貳年。
        事  實
一、乙○○（原名丙○○）係設於桃園縣大溪鎮○○○街三十二號八樓「長聖營造有
    限公司」（下稱長聖公司，長聖公司之負責人為戊○○，戊○○部分，另行審結
    ）之工務經理，明知長聖公司並無向設於桃園縣大園鄉○○村○○路六十一號二
    樓之「鑫泰豐實業有限公司」（下稱鑫泰豐公司）進貨之事實，竟意圖幫助長聖
    公司逃漏營業稅，乃於民國八十五年一月二十八日，在桃園縣桃園市○○路與三
    民路轉角處之某一工地內，以新臺幣七萬五千元（下同）之代價，向丁○○（另
    行審結）購買竊自鑫泰豐公司已蓋妥營業人統一發票專用章之空白發票後加以偽
    填買受人為長聖公司及金額而偽造之如附表所示之統一發票一張，再交給知情之
    公司負責人戊○○作為進貨憑證以虛增公司之營業成本，並於同年三月間，再由
    戊○○將上開偽造之如附表所示之發票交予不知情之公司會計劉素蘭持向桃園縣
    稅捐稽徵處申報扣抵同年一、二月份營業稅額，以此不正當之方法幫助長聖公司
    逃漏營業稅，足以生損害於鑫泰豐公司及稅捐稽徵機關對於稅捐稽徵之正確性以
    及賦稅公平。
二、案經法務部調查局桃園縣調查站移送臺灣桃園地方法院檢察署檢察官偵查起訴。
        理  由
一、右揭事實，業據被告乙○○坦承不諱，並經同案被告丁○○於檢察官偵查中供述
    無訛，復有如附表所示之統一發票影本一張附卷可稽，本件事證明確，被告之犯
    行堪以認定。
二、核被告所為，係犯刑法第二百十六條行使第二百十條之偽造私文書罪及稅捐稽徵
    法第四十三條第一項之幫助他人逃漏稅捐罪；公訴意旨認應依稅捐稽徵法第四十
    一條之規定處斷，尚有未洽，惟起訴之社會基本事實相同，爰依法變更起訴法條
，先予敘明。被告行使偽造私文書部分，與戊○○二人間，有犯意之聯絡及行為
    之分擔，為共同正犯，又被告與戊○○二人委由前揭不知情之會計劉素蘭持向桃
    園縣稅捐稽徵處申報扣抵營業稅額手續，為間接正犯。被告所犯前開二罪之間，
    有方法結果之牽連關係，應依刑法第五十五條牽連犯之規定，從其中最重之行使
    偽造私文書罪處斷。又被告於行為後，刑法第四十一條將原「犯最重本刑為三年
    以下有期徒刑以下之刑之罪，而受六月以下有期徒刑或拘役之宣告，因身體、教
    育、職業或家庭之關係，執行顯有因難者，得以一元以上三元以下折算一日，易
    科罰金」之規定，於九十年一月四日修正為刑法第四十一條第一項前段，修正後
    之新規定為「犯最重本刑為五年以下有期徒刑以下之刑之罪，而受六月以下有期
    徒刑或拘役之宣告，因身體、教育、職業、家庭之關係或其他正當事由，執行顯
    有因難者，得以一元以上三元以下折算一日，易科罰金」，上開修正後之新規定
    已於九十年一月十日經總統公布，而於同年一月十二日生效施行，是被告行為後
    法律已有變更，經比較新舊法之結果，以修正後之新規定對被告較為有利，應依
    刑法第二條第一項前段之規定，適用裁判時即修正後之刑法第四十一條第一項前
    段之規定，附此敘明。爰審酌被告之素行、犯罪之動機、手段、所生之損害及犯
    後態度良好，悔意甚殷等一切情狀，量處如主文所示之刑，並諭知易科罰金之折
    算標準。末查被告未曾受有期徒刑以上刑之宣告，有其之臺灣高等法院檢察署刑
    案紀錄簡覆表一份在卷可按，其因受僱他人，且短於思慮，致觸犯本案犯行，犯
    後復知悔悟，經此刑之教訓，自當知所警惕，而無再犯之虞，本院認前開對其所
    宣告之刑，以暫不執行為適當，爰併予宣告緩刑二年，以啟自新。
據上論斷，應依刑事訴訟法第二百九十九條第一項前段、第三百條，稅捐稽徵法第四
十三條第一項，刑法第十一條前段、第二條第一項前段、第二十八條、第二百十六條
、第二百十條、第五十五條、修正後第四十一條第一項前段、第七十四條第一款，罰
金罰鍰提高標準條例第二條，判決如主文。
本案經檢察官錢明婉到庭執行職務。
中      華      民      國    九十      年      六      月      四      日
                                臺灣桃園地方法院刑事第六庭
                                      法  官  曾  家  貽
右正本證明與原本無異。
如不服本判決，應於判決送達後十日內向本院提出上訴狀（應附繕本），上訴於臺灣
高等法院。
                                      書記官  陳      珊
中      華      民      國    九十      年      六      月      十四    日
附表：
編號  營業人     發票日期   發票號碼    銷售額      營業稅      總  計
 一  鑫泰豐公司  85.01.28  AＺ00000000  0,428,571元  71,429元  1,500,000元
附論罪科刑依據之法條：
刑法第二百十六條：
行使第二百十條至第二百十五條之文書者，依偽造、變造文書或登載不實事項或使登
載不實事項之規定處斷。
刑法第二百十條：
偽造、變造私文書，足以生損害於公眾或他人者，處五年以下有期徒刑。
稅捐稽徵法第四十三條第一項：
教唆或幫助犯第四十一條或第四十二條之罪者，處三年以下有期徒刑、拘役或科新臺
幣六萬元以下罰金。


司法院資訊處製作；財團法人民間司法改革基金會備份。
